臺灣高等法院臺南分院刑事判決　　　　　　九十四年度上訴字第一一四號　　　Ｇ
　　　上　訴　人　臺灣臺南地方法院檢察署檢察官
　　　被　　　告　甲　○　○
右上訴人因被告毒品危害防制條例案件，不服臺灣臺南地方法院九十三年度訴字第一
○○九號中華民國九十三年十二月二十一日第一審判決（起訴案號：臺灣臺南地方法
院檢察署九十三年度營毒偵字第二九五、三二四號，及聲請併案審理之九十三年度營
毒偵字第四０四號、九十三年度毒偵字第二三七六號），提起上訴，本院判決如左：
      主      文
原判決撤銷。
甲○○連續施用第壹級毒品，處有期徒刑壹年貳月。扣案之海洛因殘渣塑膠袋壹只沒
收銷燬之；注射針筒壹支沒收。
      事      實
一、甲○○曾於民國八十四年間曾因肅清煙毒條例案件，經本院判處有期徒刑三年六
    月確定，於八十七年二月十七日因縮短刑期假釋期滿執行完畢（未構成累犯）。
    於九十一年十月間，又因施用毒品案件，經原審法院以九十一年度毒聲字第一六
    二九號裁定強制戒治，於九十二年九月二十九日戒治期滿（交付保護管束後執行
    戒治期滿）後，由臺灣臺南地方法院檢察署檢察官於九十三年二月八日以九十三
    年度戒毒偵字第二五號不起訴處分確定。仍不思悔改，在五年內又基於概括之犯
    意，自九十三年六月二十二日至二十四日間之某時起，至同年十月二十三日十三
    時四十分回溯四十八小時內之某時止。連續在台南縣新營市埤寮里二十七號之一
    住處與其他不詳處所，以注射方式施用第一級毒品海洛因多次，為警先後於九十
    三年六月二十四日二十二時四十四分許、七月二十八日及十月二十三日十三時四
    十分許，通知至台南縣警察局新營分局接受尿液定期檢驗，結果均呈海洛因在人
    體水解還原成之嗎啡陽性反應。又於九十三年九月十六日晚上十時許，在前揭住
    處房間內查獲注射針筒一支與海洛因殘渣袋一只等，經採尿送驗結果有海洛因在
    人體水解還原成之嗎啡反應。
二、案經台南縣警察局新營分局移請臺灣臺南地方法院檢察署檢察官偵查起訴及檢察
    官聲請併案審理。
      理      由
一、右開事實，業經被告於審理中自白不諱，且有台灣科技檢驗股份有限公司出具之
    尿液檢驗報告三紙與台南縣衛生局出具之尿液檢驗成績書一紙附卷可稽，又被告
    前因施用毒品案件，已強制戒治期滿，並由臺灣臺南地方法院檢察署檢察官於九
    十三年二月八日以九十三年度戒毒偵字第二五號不起訴處分確定，有不起訴處分
    書及前科紀錄表在卷足憑。其於五年內再犯毒品危害防制條例第十條第一項之罪
    ，依同條例第二十三條第二項規定，即應由檢察官依法追訴。被告罪證明確，應
    予依法論科。
二、核被告所為，係犯毒品危害防制條例第十條第一項施用第一級毒品之罪。被告持
    有毒品之行為為施用行為所吸收不另論處。其先後多次犯行，時間緊接，犯罪構
    成要件相同，顯均係基於概括之犯意反覆為之，應依連續犯之規定論以一罪並加
    重其刑。檢察官聲請併案部份，被告施用第一級毒品之犯行與起訴部份之犯行，
    有連續犯之裁判上一罪關係，為起訴效力所及，本院自得併予審判，併此敘明。
三、原審以被告罪證明確，因予論科，原非無據，但未及審理被告最後一次併案犯行
    ，尚有未洽。檢察官上訴意旨據以指謫，非無理由，自應由本院予以撤銷改判。
    爰審酌被告施用毒品之犯行，在性質上乃屬對自我身心健康之自戕行為，尚未嚴
    重破壞社會秩序、侵害他人權益，然其前因施用毒品經送觀察、勒戒及強制戒治
    之治療處分後，猶不思戒絕革除惡習，再為本件犯罪，顯未因前所受之觀察勒戒
    、戒治處分而記取教訓，及被告犯後坦承犯行等一切情狀，量處如主文所示之刑
    。另扣案之第一級毒品海洛因殘渣袋一只，因與殘留之海洛因毒品已不能分離，
    爰依毒品危害防制條例第十八條第一項前段之規定宣告沒收併銷燬之。查獲之前
    揭施用毒品所用器具供注射針筒一支，為被告所有，並為供被告犯罪所用之物，
    應依刑法第三十八條第一項第二款之規定宣告沒收。
四、據上論結，應依刑事訴訟法第三百六十九條第一項前段、第三百六十四條、第二
    百九十九條第一項前段，毒品危害防制條例第十條第一項、第十八條第一項前段
    ，刑法第十一條前段、第五十六條、第三十八條第一項第二款判決如主文。
本案經檢察官許仲瑩到庭執行職務。
中    華    民    國      九十四      年      三     月      十         日
                                  臺灣高等法院臺南分院刑事第四庭
                                      審判長法官  鄭    文    肅
                                            法官  蔡    美    美
                                            法官  林    勝    木
右正本證明與原本無異。
如不服本判決應於收受本判決後十日內向本院提出上訴書狀，其未敘述上訴理由者並
得於提起上訴後十日內向本院補提理由書狀（均須按他造、當事人之人數附繕本 )「
切勿逕送上級法院」。
                                      法院書記官  嚴    巧    花
中    華    民    國      九十四      年      三     月      十         日
附錄本判決論罪科刑法條：
毒品危害防制條例第十條：
施用第一級毒品者，處六月以上五年以下有期徒刑。
